臺灣臺中地方法院民事判決　　　　　　 100年度小上字第62號
上　訴　人　德昌中國大廈管理委員會
法定代理人　李少鈞
被　上訴人　許心瀠
上列當事人間請求給付管理費事件，上訴人對於中華民國100年6
月23日本院台中簡易庭100年度中小字第1098號第一審判決提起
上訴，本院判決如下：
    主      文
上訴駁回。
第二審訴訟費用新臺幣壹仟伍佰元由上訴人負擔。
    理      由
一、按對於小額程序之第一審裁判之上訴，非以其違背法令為理
    由，不得為之，民事訴訟法第436條之24第2項定有明文。而
    所謂判決違背法令係指判決不適用法規或適用不當，為同法
    第468條所明定，此亦為小額事件之上訴程序所準用，民事
    訴訟法第436條之32第2項定有明文者而言。又小額訴訟程序
    之第二審判決，依上訴意旨足認為上訴無理由者，得不經言
    詞辯論為之，民事訴訟法第436條之29第2款亦定有明文。
二、本件上訴意旨略以：
  (一)被上訴人所提出之室內照片無法確認系爭房屋因系爭大樓頂
    樓之防水材質失效所造成之具體損害為何，原審逕認該等室
    內照片所示之漏水損害，即為報價單及估價單所示之金額，
    顯有認定事實未依證據及所採用之證據未依證據資料內容不
    相適合之違背法令。
  (二)上訴人雖就系爭大樓頂樓防水材質失效造成被上訴人室內漏
    水應負損害賠償責任，但被上訴人明知頂樓漏水尚未修復，
    遇雨漏水勢將致受損害之必然後果，猶予強行施作裝潢，實
    應由被上訴人負完全(或較重)之責任，始稱合理。原審籠統
    率謂被上訴人與有過失，僅減輕上訴人賠償責任2分之1，亦
    有適用法則不當之違背法令。
  (三)再者，被上訴人庭呈室內照片、報價單及估價單等作為證據
    ，然並未給予上訴人該等證物之繕本，致上訴人當庭無法詳
    為了解內容，且估價單所示金額新台幣 (下同)188,000元與
    先前提出金額99,000元，相差近一倍，原審未就此等重要關
    鍵證物所涉爭議，諭命上訴人為必要之陳述及舉證，即與民
    事訴訟法第199條第1項、第2項及296條之1第1項規定有違，
    爰依法提起上訴等語。並聲明：1.原判決廢棄；2.被上訴人
    應給付上訴人35,520元；及其中23,680元自民國100年4月12
    日起，另其中之11,840元自100年6月3日起，均至清償日止
    ，按週年利率百分之5計算之利息。
三、本件上訴人對原審判決提起上訴，固於上訴狀具體指摘原審
    判決違背法令之具體內容及具體事實，自形式上觀之，其提
    起本件上訴應屬合法。惟查：
  (一)按取捨證據認定事實屬於事實審法院之職權，若其認定並不
    違背法令，即不許任意指摘其認定不當，以為上訴理由（最
    高法院28年上字第1515號判例意旨參照）。次按雖審判長應
    向當事人發問或曉諭，令其為事實上及法律上陳述、聲明證
    據或為其他必要之聲明及陳述；其所聲明或陳述有不明瞭或
    不完足者，應令其敘明或補充之，民事訴訟法第199條第2項
    固有明文。惟按民事訴訟採不干涉主義，凡當事人所未聲明
    之利益，不得歸之於當事人，所未提出之事實及證據，亦不
    得斟酌之（最高法院94年度台上字第180號、95年度台上字
    第2837號判決意旨參照）。
  (二)本件上訴人雖質疑室內照片無法確認系爭房屋因系爭大樓頂
    樓之防水材質失效所造成之具體損害為何及主張被上訴人明
    知頂樓漏水尚未修復，猶予強行施作裝潢，應負完全 (或較
    重)之責任，指摘原審有適用法則不當之違背法令。惟查，
    關於認定證據之證據能力，悉屬原審取捨證據、認定事實之
    職權行使，且被上訴人於原審就系爭室內照片所示之漏水損
    害及庭呈之報價單、估價單皆未有表示爭執，此有原審法院
    於100年6月2日言詞辯論筆錄可資參照，原審據此認定被上
    訴人所受之損害及金額，並未有違背法令之情形。而關於被
    上訴人與有過失之部分，原判決亦已詳載其認定過失比例之
    理由，核其適用法令亦無違誤之處。
  (三)至於上訴人另主張室內照片、報價單及估價單等證物之繕本
    ，並未給予上訴人，且估價單所示金額與先前提出金額相差
    近一倍，原審未就此等重要關鍵證物所涉爭議，諭命上訴人
    為必要之陳述及舉證云云。惟查，原審於100年6月2日言詞
    辯論期日已將系爭室內照片、報價單及估價單等證物提示兩
    造，上訴人對於該等證物之內容亦已知悉，且已為意見之表
    達，故縱被上訴人未交付上開證物之繕本亦無礙其訴訟上攻
    擊、防禦權之行使。另查，原審於辯論終結前，亦已明確詢
    問兩造有無其他證據主張，惟當時兩造並無任何主張或聲請
    調查證據，此有原審100年6月2日言詞辯論筆錄可據，是原
    審法院於其後諭知辯論終結並定期宣判，依法即無不合，從
    而上訴人主張原審未就重要關鍵證物所涉爭議，諭命上訴人
    為必要之陳述及舉證，自屬無據。
  (四)綜上所述，本件原審判決並無違背法令，上訴人之上訴顯無
    理由，揆諸首揭法條規定，爰不經言詞辯論，逕以判決駁回
    之。
四、依民事訴訟法第436條之32第1項準用同法第436條之19第1項
    規定，第二審法院為訴訟費用之裁判時，應確定其訴訟費用
    額，而本件第二審訴訟費用額，審核卷附證物後確定為如主
    文第2項所示金額。
五、結論；本件上訴為無理由，依民事訴訟法第436條之32第1項
    、第2項、第436條之29第2款、第449條第1項、第78條、第
    436條之19第1項，判決如主文。
中    華    民    國    100    年    8    月     24   日
                  民事第三庭   審判長法  官  許秀芬
                                     法  官  陳宗賢
                                     法  官  曹宗鼎
上正本係照原本作成。
本判決不得上訴。
中    華    民    國    100    年    8    月     24   日
                                     書記官  洪千羽